<!DOCTYPE html PUBLIC "-//W3C//DTD XHTML 1.0 Transitional//EN" "http://www.w3.org/TR/xhtml1/DTD/xhtml1-transitional.dtd">
<html xmlns="http://www.w3.org/1999/xhtml">
<head>
	<meta http-equiv="Content-Type" content="text/html; charset=iso-8859-1" />
	<title>Ymmärrä suomea</title>
	<style type="text/css" media="all">@import "css/styles.css";</style>
	<script type="text/javascript" src="swfobject.js"></script>
</head>
<body class="font-medium">
	<div id="main-wrapper">
		<div id="topbar"></div>
		<div id="main-menu">
			<table cellspacing="0" cellpadding="0" border="0" class="add-links"><tr>
				<td class="item"><img class="raquo" src="i/raquo.gif" alt="" height="7" width="4" /><a href="/ymmarra/index.php?moduli=sanakirja">Sanakirja</a></td>
				<td class="item"><img class="raquo" src="i/raquo.gif" alt="" height="7" width="4" /><a href="/ymmarra/index.php?moduli=verbit">Verbiluettelo</a></td>
				<td class="item"><img class="raquo" src="i/raquo.gif" alt="" height="7" width="4" /><a href="/ymmarra/index.php?moduli=kielioppi">Kielioppi</a></td>
			</tr></table>
			<table cellspacing="0" cellpadding="0" border="0"><tr>
				<td class="item"><img class="raquo" src="i/raquo.gif" alt="" height="7" width="4" /><a href="/ymmarra/index.php">Etusivu</a></td>
				<td class="item"><img class="raquo" src="i/raquo.gif" alt="" height="7" width="4" /><a href="/ymmarra/index.php?moduli=tekstit">Lukutekstit</a></td>
			</tr></table>
		</div>
		<div id="content">
			<table cellspacing="0" cellpadding="0" border="0" id="content-wrapper"><tr>
				<td>
					<div id="left-menu">
												<div class="header-verb"><span>Verbit</span></div>
						<div class="menu">
								<div class="init"><a href="/ymmarra/index.php?moduli=verbit&kirjain=a">A</a></div>
								<div class="init"><a href="/ymmarra/index.php?moduli=verbit&kirjain=e">E</a></div>
								<div class="init"><a href="/ymmarra/index.php?moduli=verbit&kirjain=h">H</a></div>
								<div class="init"><a href="/ymmarra/index.php?moduli=verbit&kirjain=i">I</a></div>
								<div class="init"><a href="/ymmarra/index.php?moduli=verbit&kirjain=j">J</a></div>
								<div class="init"><a href="/ymmarra/index.php?moduli=verbit&kirjain=k">K</a></div>
								<div class="init"><a href="/ymmarra/index.php?moduli=verbit&kirjain=l">L</a></div>
								<div class="init"><a href="/ymmarra/index.php?moduli=verbit&kirjain=m">M</a></div>
								<div class="init"><a href="/ymmarra/index.php?moduli=verbit&kirjain=n">N</a></div>
								<div class="init"><a href="/ymmarra/index.php?moduli=verbit&kirjain=o">O</a></div>
								<div class="init"><a href="/ymmarra/index.php?moduli=verbit&kirjain=p">P</a></div>
								<div class="init"><a href="/ymmarra/index.php?moduli=verbit&kirjain=r">R</a></div>
								<div class="init"><a href="/ymmarra/index.php?moduli=verbit&kirjain=s">S</a></div>
								<div class="init"><a href="/ymmarra/index.php?moduli=verbit&kirjain=t">T</a></div>
								<div class="init"><a href="/ymmarra/index.php?moduli=verbit&kirjain=u">U</a></div>
								<div class="init"><a href="/ymmarra/index.php?moduli=verbit&kirjain=v">V</a></div>
								<div class="init"><a href="/ymmarra/index.php?moduli=verbit&kirjain=y">Y</a></div>
								<div class="init"><a href="/ymmarra/index.php?moduli=verbit&kirjain=Ä">Ä</a></div>
						</div>					</div>
				</td>
				<td>
					<div id="main-content">
						<div id="path">
							<a href=".">Etusivu</a> &gt; <a href="/ymmarra/index.php?moduli=verbit&kirjain=Y">Y</a>						</div>
													<h1>YMMÄRTÄÄ</h1>
						<table cellspacing="0" cellpadding="0" border="0">
							<tr>
								<td colspan="2" style="padding-bottom:10px;"><strong>Aktiivin indikatiivi</strong></td>
							</tr>
							<tr>
								<td><pre>PREESENS                   
minä      ymmärrän         
sinä      ymmärrät         
hän       ymmärtää         
me        ymmärrämme       
te        ymmärrätte       
he        ymmärtävät       

PASSIIVI
          ymmärretään      

IMPERFEKTI                 
         ymmärsin          
         ymmärsit          
         ymmärsi           
         ymmärsimme        
         ymmärsitte        
         ymmärsivät        

PASSIIVI
         ymmärrettiin      

PERFEKTI
olen     ymmärtänyt        
olet     ymmärtänyt        
on       ymmärtänyt        
olemme   ymmärtäneet       
olette   ymmärtäneet       
ovat     ymmärtäneet       

PASSIIVI
on       ymmärretty        

PLUSKVAMPERFEKTI
olin     ymmärtänyt        
olit     ymmärtänyt        
oli      ymmärtänyt        
olimme   ymmärtäneet       
olitte   ymmärtäneet       
olivat   ymmärtäneet       

PASSIIVI
oli      ymmärretty        
</pre></td>
								<td>&nbsp;&nbsp;&nbsp;</td>
								<td><pre>    KIELTOMUOTO
    en        ymmärrä
    et        ymmärrä
    ei        ymmärrä
    emme      ymmärrä
    ette      ymmärrä
    eivät     ymmärrä


    ei        ymmärretä

   
     en        ymmärtänyt
     et        ymmärtänyt
     ei        ymmärtänyt
     emme      ymmärtäneet
     ette      ymmärtäneet
     eivät     ymmärtäneet


      ei        ymmärretty


     en      ole ymmärtänyt
     et      ole ymmärtänyt
     ei      ole ymmärtänyt
     emme    ole ymmärtäneet
     ette    ole ymmärtäneet
     eivät   ole ymmärtäneet


      ei      ole ymmärretty


     en    ollut  ymmärtänyt
     et    ollut  ymmärtänyt
     ei    ollut  ymmärtänyt
     emme  olleet ymmärtäneet
     ette  olleet ymmärtäneet
     eivät olleet ymmärtäneet


     ei    ollut  ymmärretty
</pre></td>
							</tr>
						</table>
						<table cellspacing="0" cellpadding="0" border="0">
							<tr>
								<td colspan="2" style="padding-bottom:10px;"><strong>Aktiivin konditionaali</strong></td>
							</tr>
							<tr>
								<td><pre>PREESENS 
minä     ymmärtäisin       
sinä     ymmärtäisit       
hän      ymmärtäisi        
me       ymmärtäisimme     
te       ymmärtäisitte     
he       ymmärtäisivät     

PASSIIVI
         ymmärrettäisiin   

PERFEKTI
olisin   ymmärtänyt        
olisit   ymmärtänyt        
olisi    ymmärtänyt        
olisimme ymmärtäneet       
olisitte ymmärtäneet       
olisivat ymmärtäneet       

PASSIIVI
olisi    ymmärretty        
</pre></td>
								<td>&nbsp;&nbsp;&nbsp;</td>
								<td><pre> 
     en          ymmärtäisi
     et          ymmärtäisi
     ei          ymmärtäisi
     emme        ymmärtäisi
     ette        ymmärtäisi
     eivät       ymmärtäisi


     ei          ymmärrettäisi


     en olisi    ymmärtänyt
     et olisi    ymmärtänyt
     ei olisi    ymmärtänyt
     emme olisi  ymmärtäneet
     ette olisi  ymmärtäneet
     eivät olisi ymmärtäneet


     ei olisi    ymmärretty
</pre></td>
							</tr>
						</table>
						<table cellspacing="0" cellpadding="0" border="0">
							<tr>
								<td colspan="2" style="padding-bottom:10px;"><strong>Aktiivin potentiaali</strong></td>
							</tr>
							<tr>
								<td><pre>PREESENS
minä     ymmärtänen        
sinä     ymmärtänet        
hän      ymmärtänee        
me       ymmärtänemme      
te       ymmärtänette      
he       ymmärtänevät      

PASSIIVI
         ymmärrettäneen    

PERFEKTI
lienen   ymmärtänyt        
lienet   ymmärtänyt        
lienee   ymmärtänyt        
lienemme ymmärtäneet       
lienette ymmärtäneet       
lienevät ymmärtäneet       

PASSIIVI
lienee   ymmärretty        
</pre></td>
								<td>&nbsp;&nbsp;&nbsp;</td>
								<td><pre> 
     en          ymmärtäne
     et          ymmärtäne
     ei          ymmärtäne
     emme        ymmärtäne
     ette        ymmärtäne
     eivät       ymmärtäne


     ei          ymmärrettäne


     en    liene ymmärtänyt
     et    liene ymmärtänyt
     ei    liene ymmärtänyt
     emme  liene ymmärtäneet
     ette  liene ymmärtäneet
     eivät liene ymmärtäneet


     ei    liene ymmärretty
</pre></td>
							</tr>
						</table>
						<table cellspacing="0" cellpadding="0" border="0">
							<tr>
								<td colspan="2" style="padding-bottom:10px;"><strong>Aktiivin imperatiivi</strong></td>
							</tr>
							<tr>
								<td><pre>PREESENS

(sinä)   ymmärrä           
(hän)    ymmärtäköön       
(me)     ymmärtäkäämme     
(te)     ymmärtäkää        
(he)     ymmärtäkööt       

PASSIIVI
         ymmärrettäköön    

PERFEKTI

ole      ymmärtänyt        
olkoon   ymmärtänyt        
olkaamme ymmärtäneet       
olkaa    ymmärtäneet       
olkoot   ymmärtäneet       

PASSIIVI

olkoon   ymmärretty        
</pre></td>
								<td>&nbsp;&nbsp;&nbsp;</td>
								<td><pre> 

     älä         ymmärrä
     älköön      ymmärtäkö
     älkäämme    ymmärtäkö
     älkää       ymmärtäkö
     älkööt      ymmärtäkö


     älköön      ymmärrettäkö



     älä ole       ymmärtänyt
     älköön olko   ymmärtänyt
     älkäämme olko ymmärtäneet
     älkää olko    ymmärtäneet
     älkööt olko   ymmärtäneet



     älköön olko   ymmärretty
</pre></td>
							</tr>
						</table>
						<table cellspacing="0" cellpadding="0" border="0">
							<tr>
								<td colspan="2" style="padding-bottom:10px;"><strong>Verbin nominaalimuodot</strong></td>
							</tr>
							<tr>
								<td><pre>I INFINITIIVI              

Lyhyempi muoto:            
         ymmärtää          

Pitempi muoto:             
         ymmärtääkseni     
         ymmärtääksesi
         ymmärtääkseen
         ymmärtääksemme
         ymmärtääksenne
         ymmärtääkseen

III  INFINITIIVI           

inessiivi    ymmärtämässä  
elatiivi     ymmärtämästä  
illatiivi    ymmärtämään   
adessiivi    ymmärtämällä
abessiivi    ymmärtämättä  
instruktiivi ymmärtämän    
                           
Passiivi
instruktiivi ymmärrettämän 
                           
                           
</pre></td>
								<td>&nbsp;&nbsp;&nbsp;</td>
								<td><pre> II INFINITIIVI

 inessiivi    ymmärtäessä
 instruktiivi ymmärtäen

 Passiivi
 inessiivi    ymmärrettäessä






 IV INFINITIIVI

 nominatiivi  ymmärtäminen
 partitiivi   ymmärtämistä
    

 I PARTISIIPPI 
 aktiivi      ymmärtävä
 passiivi     ymmärrettävä

 II PARTISIIPPI 
 aktiivi      ymmärtänyt
 passiivi     ymmärretty
</pre></td>
							</tr>
						</table>

					</div>
				</td>
			</tr></table>		</div>
		<div id="footer"><a href="http://www.oph.fi/"><img src="i/oph_logo_ymmarrasuomea.gif" width="157" height="35" alt="OPH" /></a></div>
	</div>
</body>
</html>
